---
output: github_document
---

<!-- README.md is generated from README.Rmd. Please edit that file -->

```{r, echo = FALSE}
knitr::opts_chunk$set(
  collapse = TRUE,
  comment = "#>",
  fig.path = "README-"
)
```
kokudosuuchi
============
	
[![CircleCI](https://circleci.com/gh/yutannihilation/kokudosuuchi.svg?style=svg)](https://circleci.com/gh/yutannihilation/kokudosuuchi)
[![AppVeyor Build Status](https://ci.appveyor.com/api/projects/status/github/yutannihilation/kokudosuuchi?branch=master&svg=true)](https://ci.appveyor.com/project/yutannihilation/kokudosuuchi)
[![CRAN\_Status\_Badge](http://www.r-pkg.org/badges/version/kokudosuuchi)](https://cran.r-project.org/package=kokudosuuchi)

__(Sorry, English version of README is not available for now.)__

国土数値情報ダウンロードサービス Web APIの情報を取得するRパッケージです。


## 国土数値情報ダウンロードサービス Web APIとは

2014/12から国土交通省国土政策局が提供しているGISで利用可能な国土数値情報を取得できるAPIです。本パッケージはバージョン1.0bに対応しています。

公式ページ：http://nlftp.mlit.go.jp/ksj/api/about_api.html


## 利用上の注意

APIの利用やAPIで得られるURL先のGISデータの利用にあたっては、国土数値情報ダウンロードサービスの利用約款、及び、同Web APIの利用規約をご確認の上ご利用ください。

* http://nlftp.mlit.go.jp/ksj/other/yakkan.html
* http://nlftp.mlit.go.jp/ksj/api/about_api.html


## インストール方法

kokudosuuchiはCRANからインストールできます。

```{r, eval=FALSE}
install.packages("kokudosuuchi")
```

開発版をインストールするには`devtools::install_github()`でインストールしてください。

```{r, eval=FALSE}
devtools::install_github("yutannihilation/kokudosuuchi")
```

## 使用方法

詳しいパラメータの意味は[公式ドキュメント](http://nlftp.mlit.go.jp/ksj/api/specification_api_ksj.pdf)（PDF）をご参照ください

### 国土数値情報の概要情報取得

```{r}
library(kokudosuuchi)

getKSJSummary()
```

### 国土数値情報のURL情報取得

```{r}
# prefCodeが3で、年が2000-2010の河川のデータ
getKSJURL("W05", prefCode = 3, fiscalyear = 2000:2010)
```

### 国土数値情報のGISデータ取得

```{r}
d <- getKSJData("http://nlftp.mlit.go.jp/ksj/gml/data/P12/P12-14/P12-14_06_GML.zip",
                cache_dir = "cached_zip")

d
```

```{r}
translateKSJData(d)
```
