---
output: github_document
---

<!-- README.md is generated from README.Rmd. Please edit that file -->

```{r, echo = FALSE}
knitr::opts_chunk$set(
  collapse = TRUE,
  comment = "#>",
  fig.path = "README-"
)
```
kokudosuuchi
============
<!-- badges: start -->
[![R-CMD-check](https://github.com/yutannihilation/kokudosuuchi/workflows/R-CMD-check/badge.svg)](https://github.com/yutannihilation/kokudosuuchi/actions)
<!-- badges: end -->

__(Sorry, English version of README is not available for now.)__

国土数値情報ダウンロードサービスからダウンロードしたデータを読み込むRパッケージです。


## 利用上の注意

国土数値情報ダウンロードサービス提供のデータは、規約をご確認の上ご利用ください。

* <https://nlftp.mlit.go.jp/ksj/other/agreement.html>


## インストール方法

kokudosuuchiはCRANからインストールできますが、国土数値情報APIが廃止される以前のものなのでおすすめしません。

```{r, eval=FALSE}
# install.packages("kokudosuuchi")
```

開発版をインストールするには`devtools::install_github()`でインストールしてください。

```{r, eval=FALSE}
devtools::install_github("yutannihilation/kokudosuuchi")
```

## 使用方法

### `readKSJData()`

国土数値情報ダウンロードサービスからダウンロードしてきたZIPファイル（もしくはそれを展開したディレクトリ）を指定すると、データを`sf`形式で読み込みます。

```{r load_data}
library(kokudosuuchi)

d <- readKSJData("tests/testthat/zip/L01-20_30_GML.zip")
d
```


### `translateKSJData()`

国土数値情報ダウンロードサービスのデータの

* カラム名
* コードリスト型の列のコード

を人間が読める情報に変換します。具体的には、国土数値情報ダウンロードサービス上に記載されているメタデータとの紐づけを行います。
コードリスト型の列の変換は、コードに対応するラベルの列と、元のコードの列（列名の後ろに`_code`が付きます）の2つができます。
以下の例で言うと、（列名が長すぎて表示されていませんが、）先頭の`標準地コード_見出し番号`がラベルの列、その次の`標準地コード_見出し番号_code`が元のコードの列です。

```{r translate}
translateKSJData(d)
```


## 注意点

`translateKSJData()`による変換は、機械的な処理なので間違いがある可能性もあります（もし間違いを発見されましたら、[issues](https://github.com/yutannihilation/kokudosuuchi/issues)などからお知らせいただけるとありがたいです）。
データの詳細については必ず国土数値情報ダウンロードサービスをご確認ください。

メタデータは、[kokudosuuchi-metadata](https://github.com/yutannihilation/kokudosuuchi-metadata)レポジトリで管理しています。
